【裁判字號】    99,上訴,146
【裁判日期】    990420
【裁判案由】    違反毒品危害防制條例
【裁判全文】
臺灣高等法院高雄分院刑事判決         99年度上訴字第146號
上  訴  人
即  被  告  甲○○
選任辯護人  劉新安律師
上列上訴人因違反毒品危害防制條例案件，不服臺灣高雄地方法
院98年度訴字第47號中華民國98年12月3 日第一審判決（起訴案
號：臺灣高雄地方法院檢察署97年度偵字第20106 號，97年度毒
偵字第5847、6318號），提起上訴，本院判決如下：
    主  文
原判決關於販賣第一級毒品部分，撤銷。
甲○○犯如附表二編號1 、3-11所示販賣第一級毒品等十罪，所
各處之刑及沒收、沒收銷燬之物，均如附表二上開各編號所示。
應執行有期徒刑貳拾伍年，褫奪公權捌年，扣案如附表三編號3
、4 、5 所示之物，均沒收銷燬，扣案如附表三編號7 所示之物
沒收；未扣案之販賣第一級毒品所得財物共計新臺幣貳萬元，均
沒收，如全部或一部不能沒收時，以其財產抵償之。
甲○○被訴如附表二編號2 所示販賣第一級毒品部分，無罪。
    事  實
一、甲○○明知海洛因係毒品危害防制條例第2 條第2 項第1 款
    所列之第一級毒品，不得持有、販賣，竟意圖營利而各基於
    販賣第一級毒品海洛因之犯意，於附表二編號1 、3-11所示
    之時、地，以附表二上開各編號所示之交易方式，分別販賣
    如附表二上開各編號所示數量、金額之海洛因予附表二上開
    各編號所示之交易對象（即林綺楓、涂緒苓、顏子賢、辛羿
    君、潘志政等人），販賣第一級毒品所得財物如附表二上開
    各編號所示之價金（均未扣案，共計新臺幣2 萬元）。嗣於
    97年7 月15日下午4 時20分許，為警持臺灣高雄地方法院核
    發之搜索票，在高雄市○○區○○街83號華陽飯店518 室查
    獲甲○○，並扣押其所有供以販賣第一級毒品如附表三編號
    3 、4 、5 、7 所示等物。
二、案經高雄市政府警察局苓雅分局、新興分局報請臺灣高雄地
    方法院檢察署檢察官偵查起訴。
    理  由
壹、證據能力：
一、證人林綺楓、涂緒苓、顏子賢、辛羿君各於警詢陳述關於被
    告甲○○是否販賣海洛因毒品給伊及販賣過程等犯罪情節部
    分，因與其等嗣於原審證述不符，而其先等前之警詢陳述較
    近於案發時間，對於案情記憶自然較為深刻，且對於案情敘
    述較少出於對於被告涉案之顧慮，足認上開證人於警詢時受
    外力、人情等干擾程度較低，又無其他證據可認有何非出於
    自由意志陳述之情形，且證人林綺楓、涂緒苓、辛羿君嗣各
    於偵查中，均具結證述「警詢實在，並指認被告照片為販賣
    海洛因給伊之人」等情明確（見20106 號偵卷「下稱偵卷(一)
    」第28-29 、39、105-106 頁），而證人顏子賢於偵查中具
    結證述「警詢實在」等語在卷（見偵卷(一)第44頁），則本院
    就上開證人於調查陳述當時之原因、過程、內容、功能等外
    在環境加以觀察，足認上開證人警詢陳述係出於真意之信用
    性獲得確切保障，足認上開證人警詢陳述有較可信之特別情
    況，且為證明被告犯罪事實存否所必要，依刑事訴訟法第15
    9 條之2 規定，均認有證據能力。
二、證人林綺楓、涂緒苓、顏子賢、辛羿君、潘志政等人於偵查
    中經具結之陳述，並未曾提及檢察官在偵查時有不法取供之
    情形，且亦無證據足以證明上開證人偵查陳述有顯不可信之
    情況，上開證人於原審復均已到庭接受詰問，足可認定業已
    保障被告詰問權，依刑事訴訟法第159 條之1 第2 項規定，
    均得為證據。
三、本件監聽錄音係偵查犯罪機關依法定程序實施監聽所得（參
    卷附之通訊監察書），而後述卷附之監聽譯文，雖為偵查犯
    罪機關單方面製作而為審判外之書面陳述，但被告業已坦認
    有此電話交談內容，且經審理時踐行調查證據之程序，自得
    採為認定犯罪事實之基礎（最高法院93年度台上字第6510號
    判決要旨足參），另本院認為以之作為本件論証之證據，均
    與待證事實具有關聯性，且無證據證明此部分譯文有何遭變
    造或偽造情事，作為本案之證據亦屬適當，依刑事訴訟法第
    159 條之5 第1 項規定，自得為證據。至於卷附後述之行動
    電話通聯紀錄，均係利用機械性列印之紀錄，非為供述證據
    ，不屬傳聞證據，附此敘明。
四、按鑑定人由審判長、受命法官或檢察官就下列之人選任1 人
    或數人充之：(一)就鑑定事項有特別知識經驗者。(二)經政府機
    關委任有鑑定職務者；鑑定之經過及其結果，應命鑑定人以
    言詞或書面報告；法院或檢察官得囑託醫院、學校或其他相
    當之機關、團體為鑑定，或審查他人之鑑定，並準用第203
    條至第206 條之1 規定，刑事訴訟法第198 條、第206 條第
    1 項、第208 條第1 項分別定有明文。
(一)、本件卷附之法務部調查局濫用藥物實驗室97年8 月27日調科
    壹字第09723034920 號鑑定書，雖係被告以外之人於審判外
    之書面陳述，然法務部調查局係臺灣高等法院檢察署關於毒
    品鑑定之概括選任鑑定機關，此有臺灣高等法院檢察署92年
    9 月9 日檢文允字第0921001203號函附之「臺灣高等法院檢
    察署檢察長概括選任鑑定機關表列」足參，則上開槍彈鑑定
    書，為刑事訴訟法第159 條第1 項規定之例外情形，應有證
    據能力。
(二)、本件卷附之高雄醫學大學附設中和紀念醫院97年11月25日第
    0000-000號、該院98年6 月9 日第9806-4、5 、6 號檢驗報
    告，均係原審法院委請該醫院鑑定，依據上開規定，為刑事
    訴訟法第159 條第1 項規定之例外情形，均有證據能力。
貳、撤銷改判有罪部分（即附表二編號1、3-11部分）：
一、訊據上訴人即被告甲○○於本院坦承如附表二編號3 、6 所
    示之販賣第一級毒品海洛因犯行（見本院卷第49、64、93、
    104 、105 頁）；另否認如附表二編號1 、4 、5 、7-11所
    示之販賣第一級毒品海洛因等犯行，辯稱：此等部分係其與
    林綺楓、辛羿君、潘志政等人合資購毒；附表二所示之行動
    電話0000000000、0000000000號為其所使用，而與人有如附
    表四、五、六所示監聽譯文之通話內容，但談的內容均與購
    毒無關；扣案帳冊內容係記載其去色情場所消費之紀錄，與
    販賣毒品無關云云。經查：
(一)、附表二編號3 、6 所示被告販賣第一級毒品海洛因部分：
 1、除有被告於本院之自白（如上所述），另附表二編號3 部分
    ，亦據證人涂緒苓、顏子賢於警詢、偵查指證明確（見警卷
    (一)第7 、12頁，偵卷(一)第39、45頁），又證人涂緒苓於97年
    4 月16日確有以0000000000號門號多通發話至被告持用之00
    00000000號門號，有0000000000門號之通聯紀錄附卷可稽（
    見警卷(一)第44-45 頁），而證人涂緒苓於當日經警逮捕，採
    集尿液檢體送驗，結果呈現嗎啡陽性反應一情，亦有高雄地
    方法院檢察署97年度毒偵字第4029號起訴書可參，足見證人
    涂緒苓上開證述非虛。
 2、附表二編號6 部分，業據證人辛羿君於警詢、偵查指證，及
    證人潘志政於偵查證述明確（見偵卷(一)第67-68 、106-107
    、99-100頁），復有附表五編號1 、2 所示監聽譯文之通話
    內容可佐，足徵被告上開自白核與事實相符，自得採為論罪
    之依據。是被告所為附表二編號3 、6 所示之販賣第一級毒
    品海洛因之事證明確，此部分犯行均堪認定。
(二)、附表二編號1所示被告販賣第一級毒品海洛因部分：
 1、證人林綺楓於警詢陳明：「我最近1 次向被告購買海洛因是
    在97年4 月21日，也是用電話聯絡後，被告送到高雄市○○
    區○○路、繼光街口當場交易完成」（見警卷(一)第15頁），
    及於偵查中具結證稱：「我每次至少購買1000元，每次都拿
    1 小包，被告都分裝好了，購買的量可以施打2 次」（見偵
    卷(一)第29頁），核與97年4 月21日於林綺楓持用之00000000
    00號門號，確有多通發話予被告持用之0000000000號通話紀
    錄相符（見警卷(一)第54、55、59、60、61頁），堪認其上開
    證言並非無據。
 2、證人林綺楓於原審雖改證：「我只有請被告幫我聯絡買毒的
    人，然後告訴我約定地點，我再到那裡跟對方交易毒品」云
    云（見原審卷第84頁正面），然此部分原審證詞顯與其先前
    之警、偵指證相違，又證人林綺楓之綽號為「佳佳」，被告
    平時均以綽號稱呼林綺楓一情，亦為被告與證人林綺楓所不
    否認。又核諸附表六所示譯文，被告與某人之對話內容提及
    ：「我這裡也只有一點而已，而且她（即佳佳）已經十幾天
    沒來我這裡拿，她都找國華拿，況且我只有剩一餐，我自己
    要留下來吃」等語，業經原審提示予證人林綺楓閱讀後證稱
    ：「這通電話我忘記是找誰幫我打的，但我後來是找國華幫
    我拿毒品沒錯，後來是因為向被告借錢拖著不好意思，越來
    越少找被告幫我拿」（見原審卷第96-98 頁），足見證人林
    綺楓先前係向被告「拿」毒品，而非請託被告向他人「聯絡
    購買」毒品事宜，更非被告與林綺楓「合資購買」毒品，益
    證被告所辯「合資購買毒品」及證人林綺楓於原審所證上情
    ，均屬虛妄而無足採。被告所為附表二編號1 所示之販賣第
    一級毒品海洛因之事證明確，此部分犯行堪以認定。
(三)、附表二編號4 、5 、7-11所示被告販賣第一級毒品海洛因部
    分：
 1、證人辛羿君於警詢指陳：「我都是用我的電話0000000000號
    及我男友潘志政持用之0000000000號電話，撥打被告持用之
    0000000000、0000000000號電話聯絡買毒事宜，2 、3 天買
    1 次，我買來是跟潘志政一起使用，每次均購買2000元、30
    00元不等」（見偵卷(一)第67-68 頁），及於偵查中具結證稱
    ：「購買海洛因交貨地點有位於他河北路住處，應該是被告
    說的中山橫路冷飲店，或英義街124 之4 號住處，後來他去
    住華陽飯店，也有買過，沒有跟被告合資買過毒品」（見偵
    卷(一)第106-107 頁），又證人潘志政於偵查中具結證稱：「
    有用上述2 支電話與被告聯絡買毒，沒有合資，大約是2 、
    3 天買1 次，每次買2000、3000元，有時我們2 人一起去買
    ，有時我自己去買，我們是買來一起施用，我們也都有出錢
    」（見偵卷(一)第99-100頁），對照渠等所述之交易地點，核
    與被告自承所居處所，及上開證人涂緒苓、林綺楓等人指證
    之交易地點大致相符，足見證人辛羿君、潘志政所述上情，
    並非無據。
 2、證人辛羿君雖於原審翻異前詞，改稱：「不記得、忘記跟被
    告拿過幾次海洛因，是藉由朋友拿貨，不知道對方是不是被
    告」云云（見原審卷第150-151 頁），惟經原審提示如附表
    五所示通訊監察譯文時，其即證稱：「（是否你與被告之對
    話？）是。我都稱他『哥』」、「（這些通話是否都是你要
    跟被告買海洛因？）是」、「（通話的人是否是拿毒品給你
    的人？）是」、「（你之前在警局說97年3 、4 月開始跟被
    告買海洛因，是否實在？）是」、「（你說最後1 次跟被告
    買是在97年7 月，是否實在？）是」（見原審卷第153-156
    頁），足認證人辛羿君於原審改口，係受被告在場之壓力，
    因而有所顧忌方變異前詞，應以其先前於警、偵中之證詞較
    為可採；至於證人潘志政雖於原審改稱：曾與被告合資買毒
    或請被告幫其去買毒云云（見原審卷第158 頁），惟其對於
    購買之數量、辛羿君是否參與合資、如此合資有何好處、購
    買地點、合資之金錢、購買之包數之證述（見原審卷第158
    、167 、159 頁），均核與被告之供述（見同原審卷第41頁
    ）及證人辛羿君之證詞相異，又觀諸附表四所示各編號之監
    聽譯文對話內容中，顯非證人潘志政於原審改稱之「合資」
    或「代買」海洛因情形，足見證人潘志政於原審改證上情，
    係屬事後迴護被告之語，要無可採。
 3、參諸附表四之監聽譯文，分屬被告與證人潘志政、被告與證
    人辛羿君之對話內容，此為渠3人所不否認，又參以：
  附表四編號3 之譯文所示，潘志政稱：「哥ㄚ，東西怎麼越
    來越少」等語，足見被告與證人潘志政於該通電話通話時間
    即97年5 月21日凌晨5 時16分前，已有1 次海洛因之交易（
    即附表二編號4 所示），故而有證人潘志政於該次交易後對
    毒品數量有所抱怨之電話內容。
  附表四編號4 之譯文所示，潘志政稱：「哥ㄚ，東西量不對
    ，你是否有拿起來」、「我每天都在用，知道量的多寡」等
    語，則同上述，堪認被告、潘志政於97年5 月25日下午1 時
    5 分前，亦有如附表二編號5 之海洛因交易1 次。
  附表四編號5 、6 、7 之譯文所示，被告對潘志政稱：「你
    要不要拿，不要我就不回家（潘志政答：我要，你多久會到
    ）」，潘志政稱：「你回來了嗎，你要上來嗎？（被告答：
    我回來了）」、「我下去好了」等語，堪認潘志政與被告於
    97年5 月30日凌晨4 時4 分後，亦有如附表二編號7 之海洛
    因交易1 次。
  附表四編號9 、10之譯文所示，潘志政稱：「你有帶酒來嗎
    」、「我馬上過去」、「哥ㄚ，剛剛小薇在旁邊，我不想講
    ，你說這次要拿酒，要拿好一點，有塊狀的怎麼都沒有（被
    告答：有塊狀及沒塊狀的都一樣）」、「這一批跟上一批不
    一樣，上批比較好」等語，渠2 人雖以「酒」代稱所買賣之
    物，但由潘志政抱怨「塊狀的比較好」等語，足見其所謂「
    酒」即海洛因無誤，而由編號9 、10之2 次通話相隔1 小時
    左右，可知潘志政已於97年6 月2 日凌晨4 時17分許，與被
    告甫完成海洛因交易，方與被告討論方才交易之海洛因品質
    之優劣，堪認潘志政與被告於97年6 月2 日凌晨3 時許至4
    時許間，亦有如附表二編號8 之海洛因交易1 次。
  附表四編號12、13之譯文所示，被告稱：「我剩3 罐，你要
    拿就拿，不然沒有了」，潘志政即在1 分鐘後回電稱：「我
    只處理1 罐好嗎」、「我先拿2000元先處理1 罐」、「不要
    緊，我先給你，先處理一下」等語，足見被告係打電話問潘
    志政需不需要毒品，而潘志政則在嗣後回電表示要買2000元
    的毒品，堪認潘志政與被告於97年6 月21日凌晨4 時55分後
    ，亦有如附表二編號9 之海洛因交易1 次。
  附表四編號15之譯文所示，潘志政稱：「哥ㄚ，剛拿3 張，
    1 張算還你，2 張拿那個，這樣好嗎？」、「2 張的量怎麼
    那麼少（被告答以：我又不會加糖進去，你吃完就知道）」
    等語，由被告所稱「加糖」、「吃」等語，足見2 人甫見面
    交易海洛因完畢，潘志政方才交付3000元予被告，而其中20
    00元係此次購買毒品之金額，堪認潘志政與被告於97年6 月
    25日凌晨5 時49分前，亦有如附表二編號10之海洛因交易1
    次。
  附表四編號21之譯文所示，潘志政稱：「喂，怎麼那麼少（
    被告答：你要人家加糖？）」、「真的我跟女朋友一人一瓶
    就完了」等語，由被告答以「你要人家加糖？」、「你要用
    那麼好怪誰，那個是一比一」等語，足見在本次通話前，潘
    志政甫與被告交易完海洛因，而向被告抱怨此次交易之海洛
    因數量太少一情，堪認潘志政與被告於97年7 月5 日凌晨5
    時35分前，亦有如附表二編號11之海洛因交易1 次。
  附表四編號22之譯文所示，亦徵潘志政上開與被告電話連絡
    而交易之海洛因毒品，係潘志政與其女友辛羿君合資買來供
    其2 人施用無誤。此外，復有扣案之被告所有供以販賣第一
    級毒品如附表三編號3 、4 、5 （上開扣案物之鑑定結果，
    如後所述）、7 所示等物為證。
 4、據上各節，足徵被告確有如附表二編號4 、5 、7-11之時、
    地，販賣海洛因予證人辛羿君、潘志政之事實，其頻率、數
    量，亦核與證人辛羿君、潘志政於警、偵中所述相符，證人
    潘志政對於上開對話，雖於原審證以：「我有在向被告買酒
    ，辛羿君很喜歡吃荔枝，不吃會很痛苦」云云，惟其所述顯
    謬於常情，無足採信，無從佐為有利於被告之認定。
(四)、政府為杜絕毒品氾濫，毒害人民甚深，再三宣導教民眾遠離
    毒品、媒體之報導既深且廣，對於毒品之禁絕，應為民眾所
    熟悉。又政府對於查緝施用、轉讓及販賣毒品無不嚴格執行
    ，且販賣毒品罪更係重罪，設若無利可圖，衡情一般持有毒
    品者，當不致輕易將持有毒品交付他人。況乎第一級毒品海
    洛因價格不貲、物稀價昂，而販賣毒品係違法行為，非可公
    然為之，亦無公定之價格，不論任何包裝，均可任意分裝增
    減分量，每次買賣價量，亦可能隨時依雙方間之關係深淺、
    資力、需求量及對行情之認知、來源是否充裕、查緝是否嚴
    緊，購買者被查獲時供述購買對象之可能性風險之評估等，
    因而異其標準，並隨時機動調整，非可一概而論，是販賣之
    利得除經坦承犯行或價量俱臻明確外，委難查得實情，販賣
    之人從價差或量差中牟利方式雖異，其意圖營利之非法販賣
    行為則一，足徵被告所為上開販賣第一級毒品海洛各次犯行
    ，主觀上確有牟利意圖，應堪認定。被告所辯上情，均屬卸
    責之詞，無足憑採。被告所為上開販賣第一級毒品等犯行，
    均認定。
二、論罪部分：
(一)、查海洛因係毒品危害防制條例第2 條第2 項第1 款所定之第
    一級毒品。核被告甲○○所為如附表二編號1 、3-11部分（
    按公訴人起訴書原泛指被告販賣海洛因予上開證人等多次，
    嗣於原審則提出「補充理由書」，更正犯罪事實如附表二所
    載，見原審卷第182-184 頁），各係犯修正前同條例第4 條
    第1項 之販賣第一級毒品罪（按毒品危害防制條例第4 條第
    1 項規定，已於被告上開行為後之98年5 月20日修正公布，
    並於同年月22日生效施行。修正後之毒品危害防制條例第4
    條第1 項，由原法定刑之「得併科新台幣1 千萬元以下罰金
    」，提高為「得併科新台幣2 千萬元以下罰金」，比較新舊
    法之規定後，以修正前該條項對於被告較為有利，而應適用
    修正前之上開規定）。又被告為上開各次販賣而各次持有海
    洛因之低度行為，均為各次販賣之高度行為所吸收，均不另
    論罪。被告所犯上開各罪間，犯意各別、行為互殊，應予分
    論併罰。
(二)、被告甲○○所犯上開販賣第一級毒品罪之法定本刑為死刑或
    無期徒刑之罪，然其每次販賣第一級毒品之數量尚屬非鉅，
    每次販賣所得僅1000元、2000元、3000元不等，與其他販毒
    之中、大盤可輕易獲得厚利之情形相較，顯有不同，故被告
    之各次犯行縱宣告本罪法定刑之最低度刑罰，猶有情輕法重
    之情，是被告所為上開各次犯罪情狀，均認足堪憫恕，爰依
    刑法第59條規定，就其各次販賣毒品犯行，各酌減其刑。
三、原判決關於附表二編號1 、3-11等部分，據以論處被告甲○
    ○罪刑，固非無見；惟查：
(一)、本件卷附筆錄並無證人潘志政之警詢陳述，則原判決理由欄
    壹、三所述「上開證人（潘志政）於警詢之證言，具有證據
    能力」（見原判決第3頁倒數1-2、11行），自與卷證資料未
    符而有不當。
(二)、原判決關於附表二編號1 、4-11等部分，未予斟酌此等部分
    之販賣每次販賣所得僅1000元、2000元，與附表二編號3 部
    分之販賣所得3000元不同，則被告所為各次販賣第一級毒品
    之犯罪情節，仍有程度之差異，然原判決關於附表二編號1
    、4-11等部分，卻仍量處與附表二編號3 部分相同之刑度（
    即均處有期徒刑16年，褫奪公權8 年），亦有未合。
(三)、按以營利為目的販入毒品，經多次販賣後，持有剩餘毒品被
    查獲，其各次販賣毒品行為，固應併合處罰。惟該持有剩餘
    毒品之低度行為，應僅為最後一次販賣毒品之高度行為所吸
    收，不另論罪，故就該查獲之剩餘毒品，祇能於最後一次之
    販賣毒品罪宣告沒收銷燬，不得於各次販賣毒品罪均宣告沒
    收銷燬（最高法院99年度台上字第676 號判決要旨參照）。
    本件扣案如附表三編號3 、4 、5 等物，依據上開說明，僅
    能於最後一次之販賣毒品罪即附表二編號11部分之主刑後，
    併予宣告沒收銷燬，原判決於附表二編號1 、3-10等部分之
    各次販賣毒品罪均予宣告沒收銷燬，自有未洽。
(四)、扣案如附表三編號6 之帳冊2 本，不能證明係屬被告所為如
    附表二編號1 所示販賣海洛因之紀錄（如後所述），則原判
    決於附表二編號1 部分併予宣告沒收，亦有未妥。
四、被告甲○○上訴指摘附表二編號3 、6 部分之量刑過重，及
    仍執前詞否認附表二編號1 、4 、5 、7-11等部分之犯罪，
    雖均為無理由，惟原判決關於上開部分均有上述可議，自應
    由本院將原判決關於此部分撤銷改判。審酌被告販賣第一級
    毒品海洛因牟利，戕害他人身心健康，並妨害社會公共秩序
    及善良風俗，殊不足取，被告所為各次販賣第一級毒品所得
    等犯罪情節，被告犯後於本院坦認上述部分犯行，及否認其
    他部分犯行之犯後態度等一切情狀，分別量處如主文第2 項
    之刑（即如附表二各編號主文欄所示），並定其應執行之刑
    如主文第2 項所示。又依被告販賣毒品之犯罪性質，認有褫
    奪公權之必要，爰依刑法第37條第2 項，於各販賣毒品犯行
    ，併予宣告褫奪公權如主文所示之期間（即如附表二各編號
    主文欄所示），且僅就其中最長期間執行之。
五、沒收銷燬、沒收等部分：
(一)、扣案如附表三編號3 之白色粉末13小包，經警方送驗結果，
    該白色粉末確係含海洛因，有法務部調查局濫用藥物實驗室
    97年8 月27日調科壹字第09723034920 號鑑定書（見偵卷(一)
    第11頁）附卷可稽，又扣案如附表三編號4 、5 所示之含海
    洛因殘渣之夾鏈袋3 只、電子磅秤1 台，經原審法院送驗結
    果，其上均呈海洛因陽性反應，亦有高雄醫學大學附設中和
    紀念醫院97年11月25日第0000-000號、該院98年6 月9 日第
    9806-4、5 、6 號檢驗報告（見原審審訴字卷第30頁、訴字
    卷第54-56 頁）在卷可佐，上開包裝毒品袋內所殘留之毒品
    ，及上述毒品殘渣，均難與器具本身剝離，亦無分離之實益
    ，當整體視為毒品，且屬供被告甲○○販賣第一級毒品所用
    ，應依毒品危害防制條例第18條第1 項前段之規定，於被告
    最後一次之販賣毒品罪即附表二編號11部分之主刑後，併予
    宣告沒收銷燬（最高法院99年度台上字第676 號判決要旨參
    照）；至於送驗耗損部分之毒品因已滅失，爰不另宣告沒收
    銷燬。
(二)、扣案如附表三編號7 之MOTOROLA廠牌黑色行動電話1 具（含
    SIM 卡），係被告甲○○所有（見偵卷(一)第50頁），作為供
    被告聯絡如附表二編號3-11所示海洛因毒品交易之用，有上
    開卷附之通聯紀錄及監聽譯文可稽爰依毒品危害防制條例第
    19條第1 項規定，於上開各編號罪名項下宣告沒收。又被告
    所為如附表二編號1 、3-11所示各次販賣海洛因所得（共計
    20,000元），雖均未扣案，仍應依毒品危害防制條例第19條
    第1 項之規定宣告沒收，如全部或一部不能沒收時，應以被
    告之財產抵償之。
(三)、扣案如附表三編號6 之帳冊2 本，被告甲○○雖坦認為其所
    有（見偵卷(一)第50頁），又該帳冊上固載有「佳佳（即林綺
    楓，如上所述）0000000000」、「佳佳」及金額計算等字樣
    （見原審訴字卷第232 、249 、253 頁），然對照上述記載
    之日期、金額，均核與附表二編號1 所示被告販賣海洛因予
    證人林綺楓之事實未符，而上該帳冊之其他記載，又難以證
    明係屬被告所為如附表編號3-11所示何次販賣海洛因之紀錄
    ，自難採認上開帳冊，與被告所為上開各次販賣海洛因犯行
    有關；另扣案如附表三編號10所示之銀色MOTOROLA廠牌手機
    1 具（搭配0000000000號SIM 卡使用），卷內並無證據顯示
    此與被告所為上開各次販賣海洛因犯行有關，則上開扣案帳
    冊、手機均不予宣告沒收。至於被告持用與林綺楓聯絡賣毒
    事宜之0000000000號手機既未扣案，而被告係向該門號申請
    人鍾順傑借用等情，經被告於警詢供明在卷，並有該門號通
    聯調閱查詢單可憑（見警卷(一)47頁），亦無證據足資證明該
    手機及門號之SIM 卡為被告所有之物，自不予沒收之宣告。
    另扣案如附表三編號1 、2 、8 、9 、10等物，均屬被告施
    用第一、二級毒品罪所用，已於被告所犯該罪部分諭知，附
    此敘明。
、撤銷改判無罪部分（即附表二編號2 部分）：
一、公訴意旨另以：被告甲○○另於即附表二編號2 所示時、地
    ，以附表二編號2 所示之交易方式，販賣如附表二編號2 所
    示數量、金額之海洛因予附表二上開各編號所示之交易對象
    （即涂緒苓、顏子賢），因被告此部分犯行，涉犯毒品危害
    防制條例第4 條第1 項販賣第一級毒品罪嫌。
二、按犯罪事實應依證據認定之，無證據不得認定犯罪事實；不
    能證明被告犯罪者，應諭知無罪之判決，刑事訴訟法第154
    條第2 項、同法第301 條第1 項前段分別定有明文；另按施
    用毒品者所稱其向某人買受毒品之指證，不得作為有罪判決
    之唯一證據，仍須調查其他必要之證據，以察其是否與事實
    相符，良以毒品買受者之指證，其憑信性於通常一般人已有
    所懷疑，尚難確信其為真實。況依毒品危害防制條例第17條
    之規定，其供出毒品來源而破獲者，復得減輕其刑，則其指
    證之真實性猶有疑慮，是施用毒品者之指證，其真實性有待
    其他必要證據加以補強。茲所謂必要之補強證據，固不以證
    明販賣毒品犯罪構成要件之全部事實為必要，但以與施用者
    之指證具有相當之關聯性為前提，其經與施用者之指證綜合
    判斷，已達於通常一般人均不致有所懷疑，而得確信施用者
    之指證為真實者，始得為有罪之認定，此為無罪推定原則之
    必然推演（最高法院93年度台上字第6750號判決要旨足參）
    ；再依刑事訴訟法第161 條第1 項規定：檢察官就被告犯罪
    事實，應負舉證責任，並指出證明之方法。因此，檢察官對
    於起訴之犯罪事實，應負提出證據及說服之實質舉證責任。
    倘其所提出之證據，不足為被告有罪之積極證明，或其指出
    證明之方法，無從說服法院以形成被告有罪之心證，基於無
    罪推定之原則，自應為被告無罪判決之諭知（參最高法院40
    年台上字第86號、61年台上字第3099號、76年台上字第4986
    號、92年台上字第128 號判例意旨）。
三、公訴人認被告鐘明榮涉犯此部分販賣第一級毒品罪嫌，係以
    證人涂緒苓、顏子賢於警詢、偵查證述，及被告使用之0000
    000000號門號於97年4 月16日、21日雙向通聯紀錄（欲證明
    證人涂緒苓以其持用0000000000門號打被告上述手機門號聯
    絡購買毒品）各情為據。然被告否認有此部分被訴販賣第一
    級毒品犯行，辯稱：涂緒苓、顏子賢所為關於此部分之陳述
    有瑕疵，不能採為對被告論罪之依據等語。
四、經查：
(一)、證人涂緒苓、顏子賢於警詢中，均未提及有與被告甲○○為
    附表二編號2 所示之海洛因毒品交易（見警卷(一)第7-10、12
    - 13頁），而證人涂緒苓於偵查中雖證述：97年3 、4 月份
    開始跟被告買海洛因，1 、2 天買1 次，1 次買3 千元，幾
    乎都是我自己去買，顏子賢只跟我一起去3 次左右，但他都
    在樓下等，我上樓去買，總共跟被告買1 、20次毒品左右等
    語（見偵卷(一)第39-40 頁），然證人顏子賢於偵查、原審卻
    均證稱：我陪涂緒苓去過3 次，3 次是在97年2 、3 月份等
    語（見偵卷(一)第44-45 頁，原審卷第102 頁），則證人涂緒
    苓、顏子賢於偵查中所證，關於被告被訴如附表二編號2 所
    示「97年3 月1 日至97年4 月16日前之某3 日」期間，其二
    人證詞並非一致；又證人涂緒苓於原審證稱：97年3 、4 月
    至4 月16日，沒有跟被告買海洛因1 、20次那麼多，只有跟
    顏子賢去2 、3 次等語（見原審卷第147-148 頁），亦與其
    前於偵查中證詞相左，是證人涂緒苓所為上開前後證詞，自
    有瑕疵可指，且無其他補強證據；至於證人顏子賢於原審亦
    不諱言其與涂緒苓一起去向被告買海洛因時，「其未見過被
    告，其在樓下等」（見原審卷第101 、103 頁）等情，自難
    僅以證人顏子賢上開證詞，遽為被告被訴如附表二編號2 所
    示犯行之不利認定。
(二)、公訴人起訴所據之「被告甲○○使用之0000000000號門號於
    97年4 月16日、21日雙向通聯紀錄」，雖欲證明證人涂緒苓
    以其持用0000000000門號打被告上述手機門號聯絡購買毒品
    ，然此部分通聯記錄（見警卷(一)第43-46 頁）之時間，係97
    年4 月16日、97年4 月21日，其中97年4 月16日之通聯記錄
    僅能證明被告有如附表二編號3 所示之販賣海洛因犯行（如
    上所述），另關於97年4 月21日之通聯記錄，因乏具體之電
    話內容，無從作為證明被告被訴如附表二編號2 所示犯行之
    不利認定。
(三)、綜上所述，公訴人此部分起訴所舉上開事證，均難以證明被
    告甲○○即有如附表二編號2 所示之犯罪。此外，本院復查
    無其他積極證據足認被告有公訴人所指之上述犯行，依據上
    開說明，被告被訴此部分犯罪自難證明。
五、原判決關於被告甲○○被訴如附表二編號2 所示販賣第一級
    毒品部分，未予詳查上開事證，遽為被告有罪之認定，自有
    未合。被告執此上訴，指摘原判決關於此部分不當，為有理
    由，應由本院將原判決關於此部分撤銷，改為被告被訴此部
    分無罪之諭知。
肆、原判決關於被告甲○○施用第一級毒品、第二級毒品有罪部
    分（即附表一所示），業經被告於本院當庭撤回上訴（見本
    院卷第64、67頁），另原判決關於被告其他被訴施用第一級
    毒品、第二級毒品無罪部分，則未據原審檢察官上訴。從而
    ，原判決關於上開部分，均已判決確定，附此敘明。
據上論結，應依刑事訴訟法第369 條第1 項前段、第364 條、第
299 條第1 項前段、第301 條、98年5 月20日修正前毒品危害防
制條例第4 條第1 項、第18條第1 項前段、第19條第1 項，刑法
第2 條第1 項前段、第11條、第37條第2 項、第38條第1 項第2
款、第59條、第51條第5 、8 款，判決如主文。
本案經檢察官許美女到庭執行職務。
中    華    民    國    99    年    4     月    20    日
                  刑事第三庭    審判長法  官  莊崑山
                                      法  官  唐照明
                                      法  官  張意聰
以上正本證明與原本無異。
如不服本判決應於收受本判決後10日內向本院提出上訴書狀，其
未敘述上訴理由者，並得於提起上訴後10日內向本院補提理由書
狀（均須按他造當事人之人數附繕本）「切勿逕送上級法院」。
中    華    民    國    99    年    4     月    20    日
                                      書記官  陳金卿
附錄本件判決論罪科刑法條：
修正前毒品危害防制條例第4 條第1 項
製造、運輸、販賣第一級毒品者，處死刑或無期徒刑；處無期徒
刑者，得併科新臺幣1 千萬元以下罰金。
附表一：
  ┌───┬────────┬────┬───────────┐
  │編號  │時間            │施用毒品│ 主文                 │
  ├───┼────────┼────┼───────────┤
  │ 1    │97年7月14日凌晨2│海洛因  │甲○○施用第一級毒品，│
  │      │時35分回溯24小  │        │處有期徒刑拾月，扣案如│
  │      │時內某時（不含為│        │附表三編號1 所示之海洛│
  │      │警拘束期間）    │        │因貳包（含包裝袋貳只）│
  │      │                │        │，均沒收銷燬之，如附表│
  │      │                │        │三編號8 、9 、11所示之│
  │      │                │        │物，均沒收之。        │
  ├───┼────────┼────┼───────────┤
  │ 2    │97年7月14日凌晨2│甲基安非│甲○○施用第二級毒品，│
  │      │時35分回溯24小時│他命    │處有期徒刑伍月，扣案如│
  │      │內某時（不含為警│        │附表三編號2 所示之甲  │
  │      │拘束期間）      │        │基安非他命壹包（含包裝│
  │      │                │        │袋壹只），沒收銷燬之。│
  └───┴────────┴────┴───────────┘
附表二：
 ┌───┬───┬────┬───┬────────────┬───────┐
 │編號  │時間  │地點    │交易  │交易方式、數量、金額    │主 文         │
 │      │      │        │對象  │                        │              │
 ├───┼───┼────┼───┼────────────┼───────┤
 │      │97年4 │高雄市新│林綺楓│由林綺楓以其持有門號0989│甲○○販賣第一│
 │ 1    │月21日│興區河南│      │412227號行動電話，撥打鍾│級毒品，處有期│
 │      │某時  │路、繼光│      │明榮所使用門號0000000000│徒刑拾伍年陸月│
 │      │      │街口    │      │號行動電話聯絡後，甲○○│，褫奪公權捌年│
 │      │      │        │      │在左列地點，以新台幣（下│；未扣案之販賣│
 │      │      │        │      │同）1,000 元之價格，販賣│第一級毒品所得│
 │      │      │        │      │不詳數量之海洛因1 小包予│財物新臺幣壹仟│
 │      │      │        │      │林綺楓1 次。            │元沒收，如全部│
 │      │      │        │      │                        │或一部不能沒收│
 │      │      │        │      │                        │時，以其財產抵│
 │      │      │        │      │                        │償之。        │
 ├───┼───┼────┼───┼────────────┼───────┤
 │ 2    │97年3 │高雄市苓│涂緒苓│由涂緒苓以其持有門號0989│              │
 │      │月1日 │雅區英義│（與顏│537354號行動電話，撥打鍾│              │
 │      │至97年│街124之4│子賢合│明榮所使用之門號00000000│              │
 │      │4月16 │號5樓鍾 │資）  │07號、0000000000號行動電│              │
 │      │日前之│明榮租屋│      │話聯絡後，由顏子賢陪同涂│              │
 │      │某3 日│處      │      │緒苓至左列地點，甲○○分│              │
 │      │      │        │      │別以3,000元之價格，販賣 │              │
 │      │      │        │      │不詳數量之海洛因1小包予 │              │
 │      │      │        │      │涂緒苓（與顏子賢合資）3 │              │
 │      │      │        │      │次。                    │              │
 ├───┼───┼────┼───┼────────────┼───────┤
 │ 3    │97年4 │同上    │同上  │由涂緒苓以其持有門號0989│甲○○販賣第一│
 │      │月16日│        │      │537354號行動電話，撥打鍾│級毒品，處有期│
 │      │下午某│        │      │明榮所使用之門號00000000│徒刑拾陸年，褫│
 │      │時    │        │      │07號行動電話聯絡後，鍾明│奪公權捌年，如│
 │      │      │        │      │榮在左列地點，以3,000 元│附表三編號7 所│
 │      │      │        │      │之價格，販賣不詳數量之海│示之物，沒收；│
 │      │      │        │      │洛因1 小包予涂緒苓（與顏│未扣案之販賣第│
 │      │      │        │      │子賢合資）1 次。        │一級毒品所得財│
 │      │      │        │      │                        │物新臺幣仟元│
 │      │      │        │      │                        │沒收，如全部或│
 │      │      │        │      │                        │一部不能沒收時│
 │      │      │        │      │                        │，以其財產抵償│
 │      │      │        │      │                        │之。          │
 ├───┼───┼────┼───┼────────────┼───────┤
 │ 4    │97年5 │高雄市中│辛羿君│由潘志政以其持有門號0930│甲○○販賣第一│
 │      │月21日│山橫路之│及潘志│104090號行動電話，撥打鍾│級毒品，處有期│
 │      │凌晨  │冷飲店樓│政（辛│明榮所使用之門號00000000│徒刑拾伍年玖月│
 │      │5 時16│上甲○○│、潘2 │07號行動電話聯絡後，鍾明│，褫奪公權捌年│
 │      │分許前│租屋處、│人係合│榮在左列地點，以2,000元 │，如附表三編號│
 │      │之某時│或高雄市│資）  │之價格，販賣不詳數量之海│7所示之物，沒 │
 │      │      │苓雅區英│      │洛因予辛羿君及潘志政（辛│收；未扣案之販│
 │      │      │義街124 │      │、潘2人係合資）1次。    │賣第一級毒品所│
 │      │      │之4號5樓│      │                        │得財物新臺幣貳│
 │      │      │甲○○租│      │                        │仟元沒收，如全│
 │      │      │屋處、或│      │                        │部或一部不能沒│
 │      │      │高雄市鹽│      │                        │收時，以其財產│
 │      │      │埕區光榮│      │                        │抵償之。      │
 │      │      │街83號華│      │                        │              │
 │      │      │陽飯店52│      │                        │              │
 │      │      │3房辛羿 │      │                        │              │
 │      │      │君租屋處│      │                        │              │
 │      │      │或上開飯│      │                        │              │
 │      │      │店518房 │      │                        │              │
 │      │      │甲○○租│      │                        │              │
 │      │      │屋處    │      │                        │              │
 ├───┼───┼────┼───┼────────────┼───────┤
 │ 5    │97年5 │同上    │同上  │由潘志政以其持有門號0930│甲○○販賣第一│
 │      │月25日│        │      │104090號行動電話，撥打鍾│級毒品，處有期│
 │      │下午1 │        │      │明榮所使用之門號00000000│徒刑拾伍年玖月│
 │      │時5 分│        │      │07號行動電話聯絡後，鍾明│，褫奪公權捌年│
 │      │前某時│        │      │榮在左列地點，以2,000元 │，如附表三編號│
 │      │      │        │      │之價格，販賣不詳數量之海│7所示之物，沒 │
 │      │      │        │      │洛因予辛羿君及潘志政（辛│收；未扣案之販│
 │      │      │        │      │、潘2人係合資）1次。    │賣第一級毒品所│
 │      │      │        │      │                        │得財物新臺幣貳│
 │      │      │        │      │                        │仟元沒收，如全│
 │      │      │        │      │                        │部或一部不能沒│
 │      │      │        │      │                        │收時，以其財產│
 │      │      │        │      │                        │抵償之。      │
 ├───┼───┼────┼───┼────────────┼───────┤
 │ 6    │97年5 │高雄市鹽│同上  │由辛羿君所持有門號091559│甲○○販賣第一│
 │      │月28日│埕區光榮│      │9544號行動電話，撥打鍾明│級毒品，處有期│
 │      │下午3 │街83號華│      │榮所使用之門號0000000000│徒刑拾伍年捌月│
 │      │時57分│陽飯店52│      │號行動電話聯絡後，甲○○│，褫奪公權捌年│
 │      │後某時│3房辛羿 │      │在左列地點，以2,000 元之│，如附表三編號│
 │      │      │君租屋處│      │價格，販賣不詳數量之海洛│7 所示之物，沒│
 │      │      │        │      │因予辛羿君及潘志政（辛、│收；未扣案之販│
 │      │      │        │      │潘2 人係合資）1 次。    │賣第一級毒品所│
 │      │      │        │      │                        │得財物新臺幣貳│
 │      │      │        │      │                        │仟元沒收，如全│
 │      │      │        │      │                        │部或一部不能沒│
 │      │      │        │      │                        │收時，以其財產│
 │      │      │        │      │                        │抵償之。      │
 ├───┼───┼────┼───┼────────────┼───────┤
 │ 7    │97年5 │高雄市鹽│同上  │由潘志政以其持有門號0930│甲○○販賣第一│
 │      │月30日│埕區光榮│      │104090號行動電話，撥打鍾│級毒品，處有期│
 │      │凌晨4 │街83號華│      │明榮所使用之門號00000000│徒刑拾伍年玖月│
 │      │時4 分│陽飯店51│      │07號行動電話聯絡後，鍾明│，褫奪公權捌年│
 │      │後某時│8房鍾明 │      │榮在左列地點，以2,000 元│，如附表三編號│
 │      │      │榮租屋處│      │之價格，販賣不詳數量之海│7所示之物，沒 │
 │      │      │        │      │洛因予辛羿君及潘志政（辛│收；未扣案之販│
 │      │      │        │      │、潘2 人係合資）1 次。  │賣第一級毒品所│
 │      │      │        │      │                        │得財物新臺幣貳│
 │      │      │        │      │                        │仟元沒收，如全│
 │      │      │        │      │                        │部或一部不能沒│
 │      │      │        │      │                        │收時，以其財產│
 │      │      │        │      │                        │抵償之。      │
 ├───┼───┼────┼───┼────────────┼───────┤
 │ 8    │97年6 │高雄市鹽│同上  │由潘志政以其持有門號0930│甲○○販賣第一│
 │      │月2日 │埕區光榮│      │104090號行動電話，撥打鍾│級毒品，處有期│
 │      │凌晨3 │街83號華│      │明榮所使用之門號00000000│徒刑拾伍年玖月│
 │      │時許至│陽飯店51│      │07號行動電話聯絡後，鍾明│，褫奪公權捌年│
 │      │4時許 │8房鍾明 │      │榮在左列地點，以2,000 元│，如附表三編號│
 │      │間之某│榮租屋處│      │之價格，販賣不詳數量之海│7所示之物，沒 │
 │      │時    │        │      │洛因予辛羿君及潘志政（辛│收；未扣案之販│
 │      │      │        │      │、潘2 人係合資）1 次。  │賣第一級毒品所│
 │      │      │        │      │                        │得財物新臺幣貳│
 │      │      │        │      │                        │仟元沒收，如全│
 │      │      │        │      │                        │部或一部不能沒│
 │      │      │        │      │                        │收時，以其財產│
 │      │      │        │      │                        │抵償之。      │
 ├───┼───┼────┼───┼────────────┼───────┤
 │ 9    │97年6 │在高雄市│同上  │由潘志政以其持有門號0930│甲○○販賣第一│
 │      │月21日│中山橫路│      │104090號行動電話，撥打鍾│級毒品，處有期│
 │      │凌晨4 │之冷飲店│      │明榮所使用之門號00000000│徒刑拾伍年玖月│
 │      │時55分│樓上鍾明│      │07號行動電話聯絡後，鍾明│，褫奪公權捌年│
 │      │後某時│榮租屋處│      │榮在左列地點，以2,000元 │，如附表三編號│
 │      │      │、或高雄│      │之價格，販賣不詳數量之海│7所示之物，沒 │
 │      │      │市苓雅區│      │洛因予辛羿君及潘志政（辛│收；未扣案之販│
 │      │      │英義街  │      │、潘2人係合資）1次。    │賣第一級毒品所│
 │      │      │124之4號│      │                        │得財物新臺幣貳│
 │      │      │5樓鍾明 │      │                        │仟元沒收，如全│
 │      │      │榮租屋處│      │                        │部或一部不能沒│
 │      │      │、或高雄│      │                        │收時，以其財產│
 │      │      │市鹽埕區│      │                        │抵償之。      │
 │      │      │光榮街83│      │                        │              │
 │      │      │號華陽飯│      │                        │              │
 │      │      │店523房 │      │                        │              │
 │      │      │辛羿君租│      │                        │              │
 │      │      │屋處或上│      │                        │              │
 │      │      │開飯店  │      │                        │              │
 │      │      │518房鍾 │      │                        │              │
 │      │      │明榮租屋│      │                        │              │
 │      │      │處      │      │                        │              │
 ├───┼───┼────┼───┼────────────┼───────┤
 │10    │97年6 │同上    │同上  │由潘志政以其持有門號0930│甲○○販賣第一│
 │      │月25日│        │      │104090號行動電話，撥打鍾│級毒品，處有期│
 │      │凌晨5 │        │      │明榮所使用之門號00000000│徒刑拾伍年玖月│
 │      │時49分│        │      │07號行動電話聯絡後，鍾明│，褫奪公權捌年│
 │      │前某時│        │      │榮在左列地點，以2,000元 │，如附表三編  │
 │      │      │        │      │之價格，販賣不詳數量之海│號7所示之物， │
 │      │      │        │      │洛因予辛羿君及潘志政（辛│沒收；未扣案之│
 │      │      │        │      │、潘2人係合資）1次。    │販賣第一級毒品│
 │      │      │        │      │                        │所得財物新臺幣│
 │      │      │        │      │                        │貳仟元沒收，如│
 │      │      │        │      │                        │全部或一部不能│
 │      │      │        │      │                        │沒收時，以其財│
 │      │      │        │      │                        │產抵償之。    │
 ├───┼───┼────┼───┼────────────┼───────┤
 │11    │97年7 │同上    │同上  │由潘志政以其持有門號0930│甲○○販賣第一│
 │      │月5日 │        │      │104090號行動電話，撥打鍾│級毒品，處有期│
 │      │凌晨5 │        │      │明榮所使用之門號00000000│徒刑拾伍年玖月│
 │      │時35分│        │      │07號行動電話聯絡後，鍾明│，褫奪公權捌年│
 │      │前某時│        │      │榮在左列地點，以2,000元 │，扣案如附表三│
 │      │      │        │      │之價格，販賣不詳數量之海│編號3、4、5所 │
 │      │      │        │      │洛因予辛羿君及潘志政（辛│示之物，均沒收│
 │      │      │        │      │、潘2人係合資）1次。    │銷燬之，如附表│
 │      │      │        │      │                        │三編號7所示之 │
 │      │      │        │      │                        │物，沒收；未扣│
 │      │      │        │      │                        │案之販賣第一級│
 │      │      │        │      │                        │毒品所得財物新│
 │      │      │        │      │                        │臺幣貳仟元沒收│
 │      │      │        │      │                        │，如全部或一部│
 │      │      │        │      │                        │不能沒收時，以│
 │      │      │        │      │                        │其財產抵償之。│
 └───┴───┴────┴───┴────────────┴───────┘
附表三：
 ┌──┬────┬─────────┬──────────┐
 │編號│名稱    │  數量            │ 扣案地點           │
 ├──┼────┼─────────┼──────────┤
 │ 1  │海洛因  │2 包（毛重共2.6 公│97年7 月13日於高雄市│
 │    │        │克，驗後淨重共2.14│三多三路15前水溝蓋上│
 │    │        │公克）            │查扣。              │
 ├──┼────┼─────────┼──────────┤
 │2   │甲基安非│1 包（毛重2 公克，│同上                │
 │    │他命    │驗後淨重1.605 公克│                    │
 │    │        │）                │                    │
 ├──┼────┼─────────┼──────────┤
 │3   │海洛因  │13包（毛重共3.9 公│97年7 月15日於高雄市│
 │    │（含包裝│克，驗後淨重共1.66│鹽埕區○○街83號華陽│
 │    │袋13只）│公克）            │飯店518室查扣。     │
 ├──┼────┼─────────┼──────────┤
 │4   │含海洛因│3 只（其中2 只均斷│同上                │
 │    │殘渣之夾│裂為2截）         │                    │
 │    │鏈袋    │                  │                    │
 ├──┼────┼─────────┼──────────┤
 │5   │電子磅  │1台               │同上                │
 │    │秤（上含│                  │                    │
 │    │有微量之│                  │                    │
 │    │海洛因）│                  │                    │
 ├──┼────┼─────────┼──────────┤
 │6   │帳冊    │2本               │同上                │
 ├──┼────┼─────────┼──────────┤
 │7   │MOTORALA│1具               │同上                │
 │    │廠牌行動│                  │                    │
 │    │電話（黑│                  │                    │
 │    │色，含09│                  │                    │
 │    │00000000│                  │                    │
 │    │門號SIM │                  │                    │
 │    │卡）    │                  │                    │
 ├──┼────┼─────────┼──────────┤
 │8   │削尖吸管│1支               │同上                │
 ├──┼────┼─────────┼──────────┤
 │9   │葡萄糖  │1瓶               │同上                │
 ├──┼────┼─────────┼──────────┤
 │10  │MOTORALA│1具               │同上                │
 │    │廠牌行動│                  │                    │
 │    │電話（銀│                  │                    │
 │    │色，含09│                  │                    │
 │    │00000000│                  │                    │
 │    │門號SIM │                  │                    │
 │    │卡）    │                  │                    │
 ├──┼────┼─────────┼──────────┤
 │11  │空夾鏈袋│22只              │同上                │
 └──┴────┴─────────┴──────────┘
附表四：
   ┌──────────────────────────────────────┐
   │潘志政（0000000000）                                                        │
   ├──┬─────┬────┬─────────────────┬──────┤
   │編號│ 時間     │對象    │        內容摘要（B為對方）       │警卷(一)之頁次│
   ├──┼─────┼────┼─────────────────┼──────┤
   │1   │97/05/21  │甲○○  │A：到底要不要請一下。             │第89頁      │
   │    │03：44：04│00000000│B ：你女朋友沒吃都不會死，你不吃會│            │
   │    │          │07      │    死嗎。                        │            │
   │    │          │        │A：到底要不要請一下，注一下。     │            │
   │    │          │        │B：不要啦，自己吃都不過。         │            │
   ├──┼─────┼────┼─────────────────┼──────┤
   │2   │97/05/21  │甲○○  │A：喂救一下，…，快一點。         │同上        │
   │    │03：46：52│00000000│B：自己都欠人救，剩二碗自己要吃， │            │
   │    │          │07      │   不要吵。                       │            │
   ├──┼─────┼────┼─────────────────┼──────┤
   │3   │97/05/21  │甲○○  │A：喂哥ㄚ，東西怎麼越來越少。     │同上        │
   │    │05：16：46│00000000│B：都一樣，10樣讓你自己挑的。     │            │
   │    │          │07      │A：不是，不到標準，錢不能算到行情 │            │
   │    │          │        │   ，東西不過好還減少。           │            │
   ├──┼─────┼────┼─────────────────┼──────┤
   │4   │97/05/25  │甲○○  │A：哥仔東西量不對，你是否有拿起來 │第93頁      │
   │    │13：05    │00000000│   ？                             │            │
   │    │          │07      │B：不可能。                       │            │
   │    │          │        │A：我每天都在用，知道量的多寡。   │            │
   │    │          │        │B：不理你，東西都在那裡是你們自己 │            │
   │    │          │        │   選的，我要睡覺。               │            │
   ├──┼─────┼────┼─────────────────┼──────┤
   │5   │97/05/30  │甲○○  │B：你要不要拿，不要我就不回家。   │第100頁     │
   │    │03：56    │00000000│A：我要，你多久會到。             │            │
   │    │          │07      │                                  │            │
   ├──┼─────┼────┼─────────────────┼──────┤
   │6   │97/05/30  │甲○○  │A：你要回來了嗎？                 │第100頁     │
   │    │03：56    │00000000│B：你如果不要我就不要回來。       │            │
   │    │          │07      │A：我要我要你趕快回來。           │            │
   │    │          │        │B：好10分鐘                       │            │
   ├──┼─────┼────┼─────────────────┼──────┤
   │7   │97/05/30  │甲○○  │A：你回來了嗎，你要上來嗎？       │第101頁     │
   │    │04：04    │00000000│B：我回來了。                     │            │
   │    │          │07      │A：我下去好了。                   │            │
   ├──┼─────┼────┼─────────────────┼──────┤
   │8   │97/05/31  │甲○○  │A：喂你處理回來了嗎？             │第102頁     │
   │    │01：56：47│00000000│B：回來了。                       │            │
   │    │          │07      │A：我等一下回去就去找你。         │            │
   ├──┼─────┼────┼─────────────────┼──────┤
   │9   │97/06/02  │甲○○  │A：你有帶酒（海洛因）來嗎？       │第107頁     │
   │    │03：32    │00000000│B：有。                           │            │
   │    │          │07      │A：我馬上過去。                   │            │
   ├──┼─────┼────┼─────────────────┼──────┤
   │10  │97/06/02  │甲○○  │A：喂哥ㄚ，剛剛小薇在旁邊，我不想 │第108頁     │
   │    │04：17：38│00000000│   講，你說這次要拿酒，要拿好一點 │            │
   │    │          │07      │  ，有塊狀的怎麼都沒有。          │            │
   │    │          │        │B：有塊狀及沒塊狀的都一樣。       │            │
   │    │          │        │A：這一批跟上一批不一樣，上批比較 │            │
   │    │          │        │   好。                           │            │
   │    │          │        │B：沒有這回事。                   │            │
   │    │          │        │B：你要喝嗎，我要出去，3小時才回來│            │
   │    │          │        │   。                             │            │
   │    │          │        │A：那麼久喔。                     │            │
   │    │          │        │B：我跟你先講一下，怕你臨時要喝， │            │
   │    │          │        │  我不在，我要去屏東。            │            │
   │    │          │        │A：那我先過去跟你拿。             │            │
   ├──┼─────┼────┼─────────────────┼──────┤
   │11  │97/06/02  │甲○○  │A：喂哥ㄚ，上次那個算整數7000元好 │第108頁     │
   │    │15：17：48│00000000│   嗎，馬上給你。                 │            │
   │    │          │07      │B：好啦好啦，幹你娘。             │            │
   ├──┼─────┼────┼─────────────────┼──────┤
   │12  │97/06/21  │甲○○  │A：喂                             │第112頁     │
   │    │04：54：19│00000000│B：還沒有下班嗎？                 │            │
   │    │          │07      │A：還沒有。                       │            │
   │    │          │        │B：我剩三罐，你要拿就拿，不然沒有 │            │
   │    │          │        │   了。                           │            │
   │    │          │        │A：好                             │            │
   ├──┼─────┼────┼─────────────────┼──────┤
   │13  │97/06/21  │甲○○  │A：喂我只處理一罐好嗎？           │第112頁     │
   │    │04：55：12│00000000│B：怎樣好啦。                     │            │
   │    │          │07      │A：我先拿2000元先處理一罐。       │            │
   │    │          │        │B：等你有再拿就好。               │            │
   │    │          │        │A：不要緊，我先給你，先處理一下。 │            │
   ├──┼─────┼────┼─────────────────┼──────┤
   │14  │97/06/22  │甲○○  │A：喂。                           │第113頁     │
   │    │19：33：55│00000000│B：喂你女朋友軟的不用嗎？         │            │
   │    │          │07      │A：我在油漆，她現在不在家。       │            │
   │    │          │        │B：你這兩天有去拿嗎，否則你沒吃不 │            │
   │    │          │        │   要緊嗎，你騙誰？               │            │
   │    │          │        │A：有啊，痛口，找你阿。           │            │
   │    │          │        │B：你昨天至今天已兩天沒吃，你騙誰 │            │
   │    │          │        │   。                             │            │
   │    │          │        │A：哪有。                         │            │
   │    │          │        │B：你昨天沒拿，今天也沒拿，你不會 │            │
   │    │          │        │   痛苦嗎？                       │            │
   │    │          │        │A：等一下再講，我在油漆。         │            │
   ├──┼─────┼────┼─────────────────┼──────┤
   │15  │97/06/25  │甲○○  │B：喂                             │第116頁     │
   │    │05：49：28│00000000│A：喂哥ㄚ，剛拿3張，1張算還你，2張│            │
   │    │          │07      │   拿那個，這樣好嗎？             │            │
   │    │          │        │B：你在543隨便算算。              │            │
   │    │          │        │A：2張的量怎麼那麼少。            │            │
   │    │          │        │B：哪有這回事，要看東西有沒有效， │            │
   │    │          │        │   我又不會加糖進去，你吃完就知道 │            │
   │    │          │        │   。                             │            │
   │    │          │        │A：好。                           │            │
   ├──┼─────┼────┼─────────────────┼──────┤
   │16  │97/06/26  │甲○○  │A：哥ㄚ有酒嗎？人痛苦。           │第116頁     │
   │    │04：04：55│00000000│B：我人在外面吃飯你等一下。       │            │
   │    │          │07      │A：你在外面不在家。               │            │
   │    │          │        │B：是啊，十多分鐘就回去了。       │            │
   │    │          │        │A：好。                           │            │
   ├──┼─────┼────┼─────────────────┼──────┤
   │17  │97/06/26  │甲○○  │B：喂。                           │第117頁     │
   │    │15：29：08│00000000│A：喂哥ㄚ ，現在一顆是多少錢？    │            │
   │    │          │07      │B：一樣。                         │            │
   │    │          │        │A：但是你東西要有到那裡。         │            │
   │    │          │        │B：一樣。                         │            │
   ├──┼─────┼────┼─────────────────┼──────┤
   │18  │97/07/02  │甲○○  │A：哥ㄚ，二百年青人跟你在一起嗎。 │第122頁     │
   │    │04：35：15│00000000│B：沒有，我人在外面。             │            │
   │    │          │07      │A：他說你那裡被抓，並抓走2個人。  │            │
   │    │          │        │B：沒有，跟那個沒關係。           │            │
   │    │          │        │A：我跟我女朋友在等你，你先叫他來 │            │
   │    │          │        │   。                             │            │
   │    │          │        │B：他在搬東西。                   │            │
   │    │          │        │A：搬你的東西嗎，還要多久？       │            │
   │    │          │        │B：好啦。                         │            │
   ├──┼─────┼────┼─────────────────┼──────┤
   │19  │97/07/02  │甲○○  │A：哥ㄚ你在搬家嗎，樓下說沒見你說 │第122頁     │
   │    │04：50：20│00000000│   你在樓下公園，朋友在幫你整理東 │            │
   │    │          │07      │   西，我等一下幫你搬，但我跟我女 │            │
   │    │          │        │   朋友在樓上等你，你叫二百先上來 │            │
   │    │          │        │   。                             │            │
   │    │          │        │B：你打給他啊。                   │            │
   │    │          │        │A：有啊，但沒人接。               │            │
   │    │          │        │B：我叫他搬東西回家，可能在騎車沒 │            │
   │    │          │        │   聽到。                         │            │
   │    │          │        │A：你在那邊等，我就他去找你。     │            │
   ├──┼─────┼────┼─────────────────┼──────┤
   │20  │97/07/03  │甲○○  │A：哥ㄚ，1000元我寄在櫃臺。       │第123頁     │
   │    │05：25：02│00000000│B：我那知道。                     │            │
   │    │          │07      │A：要給二百的1000元，我寄櫃臺。   │            │
   │    │          │        │B：你有跟他講嗎？                 │            │
   │    │          │        │A：我有打電話跟他講了。           │            │
   │    │          │        │B：叫他自己拿就好了，剛我跟你講， │            │
   │    │          │        │   隔壁有住人，叫你拿糖給我，我的 │            │
   │    │          │        │   東西全部搬回去，你叫那麼大聲。 │            │
   │    │          │        │A：我拿下去給你。                 │            │
   ├──┼─────┼────┼─────────────────┼──────┤
   │21  │97/07/05  │甲○○  │A：喂，怎麼那麼少。               │第124頁     │
   │    │05：35：39│00000000│B：你要人家加糖嗎？               │            │
   │    │          │07      │A：真的我跟女朋友一人一瓶就完了。 │            │
   │    │          │        │B：你要用那麼好怪誰，那個是一比一 │            │
   │    │          │        │   。                             │            │
   │    │          │        │A：真的太少。                     │            │
   ├──┼─────┼────┼─────────────────┼──────┤
   │22  │97/07/05  │甲○○  │A：喂哥ㄚ，我們現在2人很痛苦，沒辦│第124頁     │
   │    │18：39：20│00000000│   法上班，我想先跟你拿好嗎？     │            │
   │    │          │07      │B：沒有啦。                       │            │
   │    │          │        │A：晚上給你。                     │            │
   │    │          │        │B：不要，沒錢不用講。             │            │
   └──┴─────┴────┴─────────────────┴──────┘
附表五：
   ┌──────────────────────────────────────┐
   │辛羿君（0000000000）                                                        │
   ├──┬─────┬────┬─────────────────┬──────┤
   │編號│ 時間     │對象    │        內容摘要（B為對方）       │警卷(一)之頁次│
   ├──┼─────┼────┼─────────────────┼──────┤
   │1   │97/05/28  │甲○○  │A：你要回來了嗎？快死掉了，趕快回 │第98頁      │
   │    │15：02：47│00000000│   來。                           │            │
   │    │          │07      │B：好啦。                         │            │
   ├──┼─────┼────┼─────────────────┼──────┤
   │2   │97/05/28  │甲○○  │B：喂。                           │第98頁      │
   │    │15：57：50│00000000│A：哥你可以來我家嗎？             │            │
   │    │          │07      │B：好啦。                         │            │
   │    │          │        │A：那我在房間等你。               │            │
   └──┴─────┴────┴─────────────────┴──────┘
附表六：
   ┌───────────────────────────────────┐
   │電話0000000000                                                        │
   │提及林綺楓（佳佳）之監聽譯文                                          │
   ├─────┬────┬─────────────────┬──────┤
   │ 時間     │ 對象   │        內容摘要（B為對方）       │   來源     │
   ├─────┼────┼─────────────────┼──────┤
   │97/06/01  │甲○○  │B：喂                             │警卷(一)第106 │
   │05：07    │00000000│A：阿榮仔，佳佳打電話叫我向你拜託 │頁          │
   │          │07      │   能不能先給他一點，人快死掉了而 │            │
   │          │        │   且人還在感冒。                 │            │
   │          │        │B：我這裡也只有一點。而且我才要跟 │            │
   │          │        │   你講明天要過去拿錢，我先跟你拿3│            │
   │          │        │   萬，3天利息給你1仟，不用每天還1│            │
   │          │        │   萬，3天還2天利息，這樣就不會麻 │            │
   │          │        │   煩，假設我還要繼續使用我在付利 │            │
   │          │        │   息1千。                        │            │
   │          │        │A：好啦，就是拿3萬，3天還3萬1仟， │            │
   │          │        │   但是10日你的錢要全部還我。     │            │
   │          │        │B：我知道啦。                     │            │
   │          │        │A：還是現在要過來拿，還有佳佳要的 │            │
   │          │        │   能給她一點嗎？                 │            │
   │          │        │B：我這裡也只有一點而已，而且她已 │            │
   │          │        │   經十幾天沒來我這裡拿，她都找國 │            │
   │          │        │   華拿，況且我只有剩一餐，我自己 │            │
   │          │        │   要留下來吃。                   │            │
   │          │        │A：我有罵她，她說欠你那些錢不敢向 │            │
   │          │        │   你拿。                         │            │
   │          │        │B：你想十幾天都沒向我拿了，你叫她 │            │
   │          │        │   向國華或美華拿，我這一點我自己 │            │
   │          │        │   要吃。                         │            │
   │          │        │A：沒關係看你要不要。             │            │
   │          │        │B：好啦。                         │            │
   └─────┴────┴─────────────────┴──────┘

司法院資訊處製作；財團法人民間司法改革基金會備份。
